# 筹办期的内投资款产生的银行存款利息计入开办费吗？

提问人：hcl1986 时间：2013-08-04 10:18:30
筹办期的内投资款产生的银行存款利息计入开办费吗？

回答人：chenyiwei
原制度下作为对开办费的冲减。 新准则下，应当与正常经营期间获得的银行存款利息收入按照同一原则处理。